【裁判字號】    97,交抗,792
【裁判日期】    970707
【裁判案由】    違反道路交通管理處罰條例
【裁判全文】
臺灣高等法院交通事件裁定             97年度交抗字第792號
抗  告  人
即受處分人  甲○○
上列抗告人因違反道路交通管理處罰條例案件，不服臺灣臺北地
方法院97年度交聲字第1367號，中華民國97年6月17日裁定，提
起抗告，本院裁定如下：
    主  文
抗告駁回。
    理  由
一、原裁定意旨略以：抗告人即受處分人甲○○於民國96年8月8
    日22時23分許，騎乘車牌號碼BEQ-023號重型機車，行經臺
    北市（原裁定誤載為桃園市○○○街402巷4弄時，未依遵行
    方向行駛，遭員警攔停舉發。受處分人當場拒絕在舉發違反
    道路交通管理事件通知單收受通知聯上簽名，惟仍收執該舉
    發通知單。依該舉發通知單所載，受處分人最後應到案日期
    為96年8月23日，受處分人未於期日內到案，嗣經交通部公
    路總局新竹區監理所桃園監理站，以受處分人已逾應到案日
    60日以上，依道路交通管理處罰條例第45條第1款、第63條
    第1項第1款、違反道路交通管理事件統一裁罰基準及處理細
    則、違反道路交通管理事件統一裁罰標準表之規定，裁處受
    處分人罰鍰新臺幣（下同）1,800元，並記違規點數1點。受
    處分人雖以其違規遭警逕行舉發時，警察當場表示5日後收
    到罰單再繳，但受處分人並未收到其他罰單，致未於期限內
    繳付等語爭執其不應遭受加倍懲罰。惟本件受處分人騎乘機
    車未依遵行方向行駛之違規事證明確，又其未依限期到案，
    且逾應到案期日達60日以上，自應依規定裁處最高罰鍰，是
    本件受處分人之異議為無理由，應予駁回等語。
二、抗告意旨則以：受處分人騎乘機車違規經員警開單舉發後，
    警察告知5天後會收到罰單，惟受處分人嗣後並未收到罰單
    ，受處分人之配偶曾至臺北監理處查詢，但查無結果，受處
    分人並非故意逾期未繳罰鍰，爰請求撤銷原裁定，給予最低
    罰鍰金額之處罰云云。
三、按汽車駕駛人不按遵行之方向行駛，處600元以上1,800元以
    下罰鍰，並記違規點數1點，道路交通管理處罰條例第45條
    第1款、第63條第1項第1款分別定有明文。又違反道路交通
    管理事件行為人，未依規定自動繳納罰鍰，或未依規定到案
    聽候裁決，處罰機關應依基準表於通知單送達且逾越應到案
    期限60日之3個月內，逕行裁決之，違反道路交通管理事件
    統一裁罰基準及處理細則第44條第1項亦有明文。復依違反
    道路交通管理事件統一裁罰基準表規定，汽車駕駛人不按遵
    行之方向行駛，且逾越應到案期限60日以上，繳納罰鍰或逕
    行裁決處罰者，處罰鍰1,800元。
四、本院查：
（一）受處分人於96年8月8日22時23分許，騎乘車牌號碼BEQ-02
      3號重型機車，行經臺北市○○街402巷4弄時，未依遵行
      方向行駛，經臺北市政府警察局松山分局東社派出所員警
      攔停舉發，受處分人當場拒絕在舉發違反道路交通管理事
      件通知單收受通知聯上簽名，但仍收執該舉發通知聯之事
      實，有臺北市政府北市警交字第AEV958310號舉發違反道
      路交通管理事件通知單影本附卷可稽（臺灣桃園地方法院
      97年度交聲字第250號卷第11頁），並為受處分人於原法
      院訊問不爭執（臺灣臺北地方法院97年度交聲字第1367號
      卷第7頁）。是受處分人於上述時、地騎乘機車違規行駛
      ，嗣拒絕於舉發通知單上簽名，但仍收執該舉發通知單等
      事實，應堪認定。
（二）本件員警開立之舉發通知單上，已載明應到案日期為96年
      8月23日前，及應到案處所為桃園監理站。因受處分人未
      自行於該期限內到案，並逾應到案期限60日以上，於96年
      12月12日經交通部公路總局新竹區監理所桃園監理站依前
      揭規定，以桃監裁罰字第裁52-AEV958310號違反道路交通
      管理事件裁決書（臺灣桃園地方法院97年度交聲字第250
      號卷第12頁），裁處罰鍰1,800元，並記違規點數1點，原
      處分機關所為裁決，尚難認有何違法之處。
（三）受處分分人雖以「開單員警告知5天後會收到罰單，但嗣
      未收到罰單」等情為由，爭執非故意逾期未到案云云。惟
      道路交通管理處罰條例第9條第1項規定：本條例所定罰鍰
      之處罰，受處罰人接獲違反道路交通管理事件通知單後，
      於15日內得不經裁決，逕依同條例第92條第3項之罰鍰基
      準規定，向指定之處所繳納結案；不服舉發事實者，應於
      15日內，向處罰機關陳述意見；其不依通知所定期限前往
      指定處所聽候裁決，且未依規定期限繳納罰鍰結案或向處
      罰機關陳述意見者，處罰機關得逕行裁決之。本件受處分
      人收執之舉發通知單上既已載明應到案日期、處所，即可
      期待受處分人得於期限內至指定處所到案繳交罰鍰，受處
      分人既未於期限內到案，復逾應到案期限60日以上，原處
      分機關自得逕依違反道路交通管理事件統一裁罰基準及處
      理細則、違反道路交通管理事件統一裁罰基準表之規定，
      對受處分人裁處最高罰鍰。受處分人所執前揭抗告意旨，
      尚非得作為其逾期未到案之阻卻事由，其抗辯其應受最低
      罰鍰處罰，即非可採。
（四）綜上所述，原法院維持原處分機關依上開規定之裁處結果
      ，駁回受處分人之異議聲請，認事用法，尚無不當。受處
      分人執前詞提起抗告，為無理由，應予駁回。
據上論結，爰依道路交通案件處理辦法第26條，刑事訴訟法第41
2條，裁定如主文。
中    華    民    國    97    年    7     月     7    日
                  刑事第十三庭  審判長法  官  曾德水
                                      法  官  林婷立
                                      法  官  談  虎
以上正本證明與原本無異。
不得再抗告。
                                      書記官  黃家麟
中    華    民    國    97    年    7     月    7     日


司法院資訊處製作；財團法人民間司法改革基金會備份。
